----------------------------------------------
title: "LABS_54"
author: "JESSICA PAOLA AGUILAR SERVIN"
date: "2023-03-17"
output: html_document
--------------------------------------------------
###################################
LABORATORIO DE EJEMPLOS EN R   
###################################

CREADO POR JESSICA PAOLA AGUILAR SERVIN
EJEMPLOS DE VISUALIZACIÓN EN R

####################################
EJEMPLO DE ETIQUETAS UNO
LLAMAR PAQUETERIAS
install.packages("ggplot2")
```{r}
library(ggplot2)
```

INSTALAR PAQUETERIA
install.packages("maps")
```{r}
library(maps)
```

TRAZAR MAPA DE USA
```{r}
df <- data.frame(x = state.center$x, y = state.center$y,
                 state = state.name)

p <- ggplot(df, aes(x = x, y = y)) + 
  geom_polygon(data = map_data("state"),
               color = "white",
               aes(x = long, y = lat,
                   fill = map_data("state")$region,
                   group = group)) +
  guides(fill = FALSE)

```

VER P
```{r}
p
```

TITULO DEL MAPA
```{r}
p + 
  geom_text(aes(x = -115, y = 25,
                label = "Mapa de los Estados Unidos"),
            stat = "unique")
```

MODIFICA COLOR DE TITULO
```{r}
p + 
  geom_text(aes(x = -115, y = 25,
                label = "Mapa de los Estados Unidos"),
            stat = "unique",
            size = 4, color = "red")
```

CREAR ETIQUETAS
```{r}
p + 
  geom_text(aes(label = state))
```


####################################
EJEMPLO DE ETIQUETAS DOS
ETIQUETAS GEOM-LABEL

ETIQUETAS
```{r}
p + 
  geom_label(aes(x = -115, y = 25,
                 label = "Mapa de los Estados Unidos"),
             stat = "unique")
```

PERSONALIZAR ETIQUETAS
```{r}
p + 
  geom_label(aes(x = -115, y = 25,
                 label = "Mapa de los Estados Unidos"),
             stat = "unique",
             size = 5, color = "red", fill = "green") 
```

ETIQUETAR OBSERVACIONES
```{r}

p + 
  geom_label(aes(label = state))
```


####################################
EJEMPLO DE ETIQUETAS TRES
ETIQUETAS GGREPEL

INSTALAR PAQUETERIA
install.packages("ggrepel")
```{r}
library(ggrepel)
```

CREAR NOMBRES DE ETIQUETAS
```{r}
p + 
  geom_text_repel(aes(label = state))
```

OTRO ESTILO DE ETIQUETA

```{r}
p + 
  geom_label_repel(aes(label = state))
```

